【裁判字號】    97,訴,3006
【裁判日期】    970731
【裁判案由】    搶奪等
【裁判全文】
臺灣板橋地方法院刑事判決              97年度訴字第3006號
公  訴  人  臺灣板橋地方法院檢察署檢察官
被      告  丙○○
                    （現羈押於臺灣臺北看守所）
上列被告因搶奪等案件，經檢察官提起公訴（97年度偵字第1569
9 號），嗣因被告就被訴事實為有罪之陳述，本院告知被告簡式
審判程序之旨，並聽取當事人之意見後，裁定改由受命法官獨任
依簡式審判程序進行，判決如下：
    主  文
丙○○意圖為自己不法之所有，而搶奪他人之動產，累犯，處有
期徒刑拾月；又共同竊盜，未遂，累犯，處有期徒刑肆月。應執
行有期徒刑壹年。
    事  實
一、丙○○前因違反毒品危害防制條例案件，經本院於民國94年
    5 月30日以93年度訴字第2388號就施用第一級毒品罪部分判
    處有期徒刑1 年4 月，就施用第二級毒品罪部分判處有期徒
    刑10月，並於94年6 月23日確定；復因違反毒品危害防制條
    例案件，經本院於95年1 月25日以94年度訴字第2874號就施
    用第一級毒品罪部分判處有期徒刑8 月，就施用第二級毒品
    罪部分判處有期徒刑5 月，並於95年2 月20日確定。上開四
    罪其後經本院以96年度聲減字第3079號裁定均減刑，且就前
    二罪部分定其應執行刑為有期徒刑1 年，就後二罪部分定其
    應執行刑為有期徒刑5 月又15日確定，嗣經入監執行後，於
    96年11月12日執行完畢。
二、詎丙○○猶不知悔改，於97年5 月21日下午2 時許，搭乘由
    傅雅均（業經檢察官不起訴處分）所騎乘之車號MFO-410 號
    重型機車，於行經臺北縣新莊市○○路與新泰路口附近時，
    適見丁○○肩揹手提皮包1 只（內有重機車行照、駕照、健
    保卡各1 張、現金約新台幣1,300 元）行經上址，有機可趁
    ，乃在傅雅均不知情之情況下，基於意圖為自己不法所有之
    搶奪犯意，於傅雅均騎乘機車靠近丁○○時，徒手猝然使用
    不法腕力，使丁○○不及抗拒，而強加奪取該皮包1 只，得
    手後即逃離現場。
三、丙○○復與甲○○（另由本院以簡易判決處刑）共同基於意
    圖為自己不法所有之竊盜犯意聯絡，於97年5 月22日下午2
    時17分許，在臺北縣新莊市○○街54號前，渠等見乙○○騎
    乘機車停放於該址前，其人則在車旁講行動電話，該機車腳
    踏板上放置有乙○○所有之公事包1 只，無人注意之際，渠
    等即以和平之方式，推由丙○○下手竊取該公事包，惟於丙○○竊取之際，遭乙○○察覺，即前來阻止並搶回公事包，
    渠等始未得逞。丙○○見事跡敗露，旋搭乘由甲○○所騎乘
    之車號LLC-089 號重型機車逃離現場，嗣經民眾報警處理後
    ，警方隨即於同日下午3 時5 分許，循線在臺北縣新莊市○○街28巷12號前發現上開機車，進而在該址內逮捕丙○○、
    甲○○，因而查獲上情。
四、案經丁○○訴由臺北縣政府警察局新莊分局報告臺灣板橋地
    方法院檢察署檢察官偵查起訴。
    理  由
壹、程序方面：
    按本件被告丙○○所犯係死刑、無期徒刑、最輕本刑為3 年
    以上有期徒刑以外之罪，其於準備程序就前揭被訴事實為有
    罪之陳述，經法官告知簡式審判程序之旨，並聽取其與公訴
    人之意見後，本院認無不得或不宜改依簡式審判程序進行之
    處，爰依刑事訴訟法第273 條之1 第1 項、第284 條之1 ，
    裁定本件由受命法官獨任進行簡式審判程序，合先敘明。
貳、實體方面：
  一、認定事實部分：
      訊據被告丙○○對於前開時、地搶奪及竊盜之犯罪事實均
      已坦承不諱，核與其於警詢、偵查中所述大致相符，亦核
      與偵查中之同案被告傅雅均、甲○○於偵查中所述吻合，
      尚無矛盾或不合常情之處；又告訴人丁○○、被害人乙○○於前揭時、地分別遭搶及遭竊之事實，亦經其等於警詢
      中各自指訴明確；嗣經檢察事務官勘驗被告於前揭竊盜當
      時之現場監視錄影光碟結果，略認被告與同案被告甲○○
      確有前揭竊取乙○○置放於機車腳踏板上之公事包之事實
      ，其後因乙○○察覺，而阻止並搶回該公事包，被告二人
      始未得逞，此有該勘驗筆錄1 份及監視錄影定格畫面6 張
      附卷可稽；此外本件復有被告行搶及行竊所騎乘之機車等
      採證照片共28幀在卷為佐。綜上所述，足徵被告所為之自
      白核與事實相符，其自白當可採信，是以本件事證已臻明
      確，被告之犯行應堪認定。
  二、論罪科刑部分：
    (一)核被告所為，係犯刑法第325 條第1 項之搶奪罪、刑法第
      320 條第3 項、第1 項之竊盜未遂罪。公訴意旨認被告係
      竊盜既遂，容有未洽。被告與同案被告甲○○就上開竊盜
      未遂犯行，有犯意聯絡與行為分擔，為共同正犯。被告所
      犯上開二罪間，犯意各別，且係分別所為，應分論併罰之
      。被告前有如犯罪事實欄所載之論罪科刑及執行完畢之紀
      錄，此有臺灣高等法院被告前案紀錄表1 份在卷可按，其
      受有期徒刑執行完畢，於5 年以內故意再犯本件最重本刑
      為有期徒刑以上之罪，均為累犯，應依刑法第47條第1 項
      之規定，均加重其刑。被告竊盜乙○○之財物而未遂，酌
      依刑法第25條第2 項規定，按既遂犯之刑減輕之，並依刑
      法第71條第1 項規定，先加而後減之。
    (二)本院審酌被告正值青壯，自應依循正軌賺取財物，詎其不
      思此為，猶以前揭機車搶奪及竊盜之積極侵害方式，不法
      牟取各該被害人之財物，且竊盜部分復係夥同同案被告甲○○共同為之，除造成各該被害人權益受損而敗壞社會治
      安外，更將使其等心理上留下極為負面之被害陰影，被告
      所造成之惡害實屬非輕，其所為自應分別受有相當程度之
      刑事非難；惟另考量被告於犯後即能坦承犯行，且其所為
      搶奪、竊盜犯行固屬不該，但其行搶及行竊之手法尚非凶
      殘，尚未致生各該被害人受傷之結果，兼衡被告犯罪之動
      機、目的、智識程度及其家庭經濟狀況等一切情狀，酌情
      分別量處如主文所示之刑，並定其應執行之刑，以資懲儆
      。
    (三)至本件警方固扣得被告所有之黑色安全帽1 頂及黑色男用
      外套1 件，且扣得同案被告甲○○所有之銀色安全帽1 頂
      ，此固經被告及同案被告甲○○於本院審理時供明無訛，
      但上開安全帽均係半罩式安全帽，無從全然遮掩被告二人
      之面貌，至多僅係單純供被告二人戴用，而該黑色外套更
      顯然僅係供被告穿著之用，均與本件搶奪或竊盜犯行無所
      關聯，此亦據被告、同案被告甲○○於本院審理時陳明在
      卷，復查無證據證明該等安全帽、外套與本件犯行有何關
      聯，自無從併予宣告沒收，公訴意旨認應併予宣告沒收，
      即容有誤會。
據上論斷，應依刑事訴訟法第273 條之1 第1 項、第284 條之1
、第299 條第1 項前段，刑法第28條、第325 條第1 項、第320
條第3 項、第1 項、第51條第5 款、第47條第1 項、第25條第2
項，刑法施行法第1 條之1 第1 項、第2 項前段，判決如主文。
本案經檢察官楊展庚到庭執行職務。
中    華    民    國    97    年    7     月    31    日
                  刑事第十二庭  法  官  陳信旗
以上判決正本證明與原本無異。
如不服本判決，應於送達後10日內向本院提出上訴狀。
                                書記官  陳昭綾
中    華    民    國    97    年    7     月    31    日
附錄本判決論罪科刑之法條：
刑法第325 條
    意圖為自己或第3 人不法之所有，而搶奪他人之動產者，處
    6 月以上5 年以下有期徒刑。
    因而致人於死者，處無期徒刑或7 年以上有期徒刑，致重傷
    者，處3 年以上10年以下有期徒刑。
    第1 項之未遂犯罰之。
刑法第320 條
    意圖為自己不法之所有或第三人不法之所有，而竊取他人之
    動產者，為竊盜罪，處5 年以下有期徒刑、拘役或5 百元以
    下罰金。
    意圖為自己或第三人不法之利益，而竊佔他人之不動產者，
    依前項之規定處斷。
    前二項之未遂犯罰之。


司法院資訊處製作；財團法人民間司法改革基金會備份。
